【裁判字號】    90,訴,294
【裁判日期】    900309
【裁判案由】    槍砲彈藥刀械管制
【裁判全文】
臺灣板橋地方法院刑事判決                            九十年度訴字第二九四號
    公  訴  人  臺灣板橋地方法院檢察署檢察官
    被      告  甲○○
    選任辯護人  陳文億律師
右列被告因槍砲彈藥刀械管制條例案件，經檢察官提起公訴（九十年度偵字第二二四
六號），本院判決如左：
    主  文
甲○○未經許可無故寄藏可發射子彈具有殺傷力之改造手槍，處有期徒刑壹年，併科
罰金新臺幣拾萬元，罰金如易服勞役，以新臺幣玖佰元即銀元佰元折算壹日，緩刑
肆年。
扣案仿ＢＥＲＥＴＴＡ廠半自動型改造手槍壹枝（槍枝管制編號000000000
0號）沒收。
    事  實
一、甲○○於民國九十年一月九日間，在臺北縣土地市○○路四之三號前，未經許可
    ，無故受其友人林明傑所託寄，而收受含彈匣一組之可發射子彈具有殺傷力之仿
    ＢＥＲＥＴＴＡ廠半自動改造手槍一枝（槍枝管制編號0000000000號
    ），及不具殺傷力之子彈四顆，並將之藏放於其臺北縣土城市○○路四之三號五
    樓住處往頂樓樓梯口之雜物堆中。嗣於同月十二日上午五時三十分許，甲○○持
    上開槍枝前往臺北縣土城市○○路一九五號三樓會晤乙○○時，經警獲報前往查
    緝，而當場自甲○○身上扣取上開槍、彈後查悉上情。
二、案經臺北市政府警察局信義分局報請臺灣板橋地方法院檢察署檢察官偵查起訴。
    理  由
一、訊據被告甲○○對其於右揭時、地寄藏上揭槍枝之犯行坦承不諱，且有其寄藏之
    改造玩具手槍一枝（附彈匣）扣案，詳列有扣押物品清單及攝製照片四禎等可資
    佐證；而上開手槍經送內政部警政署刑事警察局鑑驗，認係仿ＢＥＲＥＴＴＡ廠
    半自動型手槍外型改造之玩具手槍，更換金屬材質槍管，機械性能良好，可擊發
    適用子彈，具有殺傷力，扣案之子彈四顆部分則鑑定不具殺傷力，此有該局九十
    年一月十二日刑鑑字第五八一七號鑑驗通知書附卷可稽，此外，證人侯俊傑、乙
    ○○復於偵查中證述被告持扣案槍枝等情節明確，本案事證已明，被告犯行堪以
    認定。
二、被告未經許可無故寄藏可發射子彈具有殺傷力之改造玩具手槍，核其所為，係犯
    槍砲彈藥刀械管制條例第十一條第四項之未經許可無故寄藏其他可發射子彈具有
    殺傷力之各式槍砲罪。其寄藏槍械前、後之持有行為，均為寄藏之高度行為所吸
    收，不另論罪。爰審酌被告出於一時無知，犯罪動機單純，並無任何擁槍自重或
    強脅滋事等目的，且酌其生活情狀、犯罪手段、所生危害等一切情狀，量處如主
    文所示之刑，並就罰金刑部分諭知易服勞役之折算標準。又被告雖曾於八十六年
    間因違反麻醉藥品管理條例獲判有期徒刑四月，緩刑二年，然其刑之宣告部分已
    因緩刑期滿未經撤銷緩刑而失其效力，此有臺灣高等法院被告全國前案紀錄表、
    臺灣高等法院檢察署刑案紀錄簡覆表在卷可稽，此次受寄代藏槍械，係出於智慮
    未熟所致，且被告於警、偵、審訊中均坦承犯行，且一再表示其痛悔之意，可認
    其經此教訓後，應知警惕而無再犯之虞，因認對其所宣告之刑，以暫不執行為適
    當，爰併予宣告緩刑四年，以期惕勵自省。至扣案改造玩具手槍一枝係違禁物，
    應依法宣告沒收；扣案子彈四顆無殺傷力，核非違禁物，且非被告所有供犯罪用
    之物，不另宣付沒收，附此敘明。
三、末按犯槍砲彈藥刀械管制條例第七條、第八條、第十條、第十一條、第十二條第
    一項至第三項、第十三條第一項至第三項，經判處有期徒刑者，應於刑之執行完
    畢或赦免後，令入勞動場所，強制工作，其期間為三年，同條例第十九條第一項
    固有明文。惟保安處分係對受處分人將來之危險性所為拘束其身體、自由等之處
    置，以達教化與治療之目的，為刑罰之補充制度。本諸法治國家保障人權之原理
    及刑法之保護作用，其法律規定之內容，應受比例原則之規範，使保安處分之宣
    告，與行為人所為行為之嚴重性，行為人所表現之危險性，及對於行為人未來行
    為之期待性相當。因而對槍砲彈藥刀械管制條例第十九條第一項所定，不問對行
    為人有無預防矯治其社會危險性之必要，一律宣付強制工作三年，致限制其中不
    具社會危險性之受處分人之身體、自由部分，其所採措施與所欲達成預防矯治之
    目的及所需程度，不合憲法第二十三條所定之比例原則，不予適用（即違反憲法
    規定）。但同條例第十九條第一項所列舉之罪，若依個案情節審查符合比例原則
    部分，仍應適用該條例之規定宣告保安處分，業經司法院大法官會議於八十七年
    十二月十八日作成釋字第四七一號解釋有案。衡諸本件被告雖未經許可寄藏具殺
    傷力之改造玩具手槍，惟本案係其第一次違反槍砲彈藥刀械管制條例，難認被告
    有此犯罪之習慣，又其自八十八年服役完畢後，均有正常工作，此據其供明在卷
    ，再衡諸被告於本案行為之嚴重性及所表現之危險性，實無對被告施予強制工作
    以矯治其平素作息之必要，故不另諭知強制工作之保安處分，附此敘明。
據上論斷，應依刑事訴訟法第二百九十九條第一項前段、槍砲彈藥刀械管制條例第十
一條第四項、刑法第十一條前段、第四十二條第二項、第三十八條第一項第一款、第
七十四條第一款，罰金罰鍰提高標準條例第二條，現行法規所定貨幣單位折算新台幣
條例第二條，判決如主文。
本案經檢察官陳炎辰到庭執行職務。
中      華      民      國      九十      年      三      月      九    日
                              臺灣板橋地方法院刑事第六庭
                                      法  官  林漢強
右正本證明與原本無異
如不服本判決應於送達後十日內向本院提出上訴狀
                                      書記官  黃大千
中      華      民      國      九十      年      三      月      九    日
附錄本案論罪科刑法條：
槍砲彈藥刀械管制條例第十一條：（舊）
未經許可，製造、販賣或運輸第四條第一款所稱其他可發射金屬或子彈具有殺傷力之
各式槍砲者，處五年以上有期徒刑，併科新臺幣一千萬元以下罰金。
未經許可，轉讓、出租或出借前項所列槍砲者，處三年以上十年以下有期徒刑，併科
新臺幣七百萬元以下罰金。
意圖供自己或他人犯罪之用，而犯前二項之罪者，處無期徒刑或七年以上有期徒刑，
併科新臺幣一千萬元以下罰金。
未經許可，持有、寄藏或意圖販賣而陳而列第一項所列槍砲者，處一年以上七年以下
有期徒刑，併科新臺幣七百萬元以下罰金。
第一項至第三項之未遂犯罪之。
槍砲彈藥刀械管制條例第十一條：（新）
未經許可，製造、販賣或運輸第四條第一項第一款所稱其他可發射金屬或子彈具有殺
傷力之各式槍砲者，處五年以上有期徒刑，併科新臺幣一千萬元以下罰金。
未經許可，轉讓、出租或出借前項所列槍砲者，處三年以上十年以下有期徒刑，併科
新臺幣七百萬元以下罰金。
意圖供自己或他人犯罪之用，而犯前二項之罪者，處無期徒刑或七年以上有期徒刑，
併科新臺幣一千萬元以下罰金。
未經許可，持有、寄藏或意圖販賣而陳列第一項所列槍砲者，處一年以上七年以下有
期徒刑，併科新臺幣七百萬元以下罰金。
第一項至第三項之未遂犯罰之。


司法院資訊處製作；財團法人民間司法改革基金會備份。
